臺灣嘉義地方法院刑事判決
110年度金訴字第190號
                                    110年度金訴字第230號
公  訴  人  臺灣嘉義地方檢察署檢察官
被      告  張子澔




            曾宥豪




上列被告等因違反組織犯罪防制條例等案件，經檢察官追加起訴
（110 年度偵字第6438、6439、8196號），本院改依簡式審判程
序，判決如下：
    主    文
丁○○犯如附表編號1 至5 所示之罪，均累犯，各處如附表編號
1 至5 「罪名及宣告刑」欄所示之刑（含主刑與沒收）。
辛○○犯如附表編號1 、4 、5 所示之罪，各處如附表編號1 、
4 、5 「罪名及宣告刑」欄所示之刑（含主刑與沒收）。
    犯罪事實
一、甲○○、丁○○與姓名年籍不詳、綽號「奔馳」之大陸地區
　　成年人（「奔馳」透過甲○○而與丁○○認識）於民國108
　　年8 月後共同籌設以對我國民眾實施詐術為手段，具有持續
　　性或牟利性之有結構性詐騙組織【甲○○、丁○○所涉組織
　　犯罪防制條例部分，分別經臺灣臺中地方法院以109 年度訴
　　字第86號、本院以109 年度訴字第180 號案件審結確定在案
　　，不在本件起訴範圍；甲○○所涉以下加重詐欺等部分，由
　  本院另行審結】，由「奔馳」負責大陸地區電信詐騙機房以
　　聯繫行騙被害人匯款，甲○○主要處理詐欺贓款匯至大陸地
　　區等事宜，丁○○主要招募、指揮領取裝有人頭帳戶金融卡
　　包裹之收簿手、持卡提領詐欺贓款之車手，及負責收取車手
　　提領贓款之「收水」等，甲○○、丁○○互相支援該集團在
　　臺灣地區之事宜，議定彼此酬勞比例為甲○○、丁○○各係
　　詐騙贓款3%（丁○○單純收水僅2%、同兼車手或司機為3%，
　　參警7990卷第10頁；金訴190 卷第231-232 頁），「奔馳」
　　係90% ，餘4%由車手、收簿手、電腦手等人朋分及應行費用
　　支出等。謀議既定，甲○○、丁○○於同年8 、9 月後陸續
　　招募辛○○【經羅建軒介紹，其由另案審理；辛○○所涉組
　　織犯罪防制條例部分，經臺灣臺中地方法院以110 年度金訴
　　緝字第7 號審結確定在案，不在本件起訴範圍】、壬○○等
　　人【壬○○所涉以下加重詐欺等部分，由本院通緝中】加入
　　該詐欺集團（其餘成員無證據證明有未滿18歲之人）擔任提
　　領詐欺贓款之「車手」，而戊○○【所涉以下加重詐欺等部
　　分，另由本院審理中】於同年12月初透過網路認識該詐欺集
　　團另名成員綽號「小黑」之成年男子，經「小黑」介紹加入
　　該詐欺集團，直接承「奔馳」之指示，亦負責「收水」，渠
　　等透過層轉贓款予該集團上游以形成金流斷點，掩飾或隱匿
　　詐欺犯罪所得之去向及所在，戊○○、辛○○、壬○○各可
　　自經手或提領贓款中分得1%、1%、3%報酬。
二、甲○○、丁○○、「奔馳」、戊○○、辛○○、壬○○等與
　　該詐欺集團其他成員共同意圖為自己不法之所有，基於3 人
　　以上共同詐欺取財、掩飾或隱匿特定犯罪所得去向及所在之
　　犯意聯絡，分別於如附表編號1 至5 所示時間，向附表所示
　　被害人施以詐騙手法，致使被害人陷於錯誤，遂依指示匯款
　　至指定人頭帳戶，由甲○○或丁○○將人頭帳戶金融卡交予
　　辛○○、壬○○前往提領贓款，辛○○、壬○○再將所提領
　　贓款交予丁○○或戊○○後，①丁○○再轉交予甲○○，由
　　甲○○按指示層轉或利用地下匯兌方式將贓款匯往大陸地區
　　「奔馳」；②戊○○於收受壬○○交付之贓款後，依「奔馳
　　」之指示前往臺中市某處將贓款交給「奔馳」派來某成年人
　　，以此等製造金流斷點方式，掩飾、隱匿該詐騙所得之去向
　　及所在【被害人、詐騙手法、匯款時間與金額、人頭帳戶、
　　提領時間與金額均詳附表所載；除甲○○、丁○○、「奔馳
　　」外，其餘的人並非每次犯行都有參與，各次收水、車手亦
　　參附表所載，業經公訴檢察官當庭確認更正，見金訴190 卷
    第192-193 頁、第207頁、第229 頁、第255 頁】。嗣附表
    所示被害人發覺受騙而報警處理，始悉上情。　
三、案經乙○○訴由內政部警政署鐵路警察局高雄分局報告，暨
　　丙○○、庚○○、己○○、癸○○訴由嘉義市政府警察局移
　　送臺灣嘉義地方檢察署檢察官追加起訴。
    理    由
一、程序部分：
  ㈠按於第一審辯論終結前，得就與本案相牽連之犯罪或本罪之
　　誣告罪，追加起訴；追加起訴，得於審判期日以言詞為之，
　　刑事訴訟法第265 條定有明文，而所謂相牽連案件，依刑事
　　訴訟法第7 條規定，包括一人犯數罪者、數人共犯一罪或數
　　罪者、數人同時在同一處所各別犯罪者、犯與本罪有關係之
　　藏匿人犯、湮滅證據、偽證、贓物各罪者。查：①公訴人於
　　本院109 年度金訴字第152 號（起訴案號：109 年度偵字第
　　6420、7827、8247、8836、9943號、110 年度偵字第3911、
　　4129號）被告丁○○等所涉加重詐欺等案件第一審辯論終結
　　前（被告丁○○部分於110 年8 月5 裁定再開辯論，同年月
　　27日辯論終結），即於110 年8 月16日以嘉檢曉地110 偵64
　　38字第1109019938號函提出書狀就同一被告丁○○另涉違反
　　組織犯罪防制條例等案件追加起訴（追加案號：110 年度偵
　　字第6438號，即附表編號1 至3 ），並於同日繫屬本院，有
　　上開函件及本院收文戳章在卷可參，經核係一人犯數罪（其
　　餘4 名含被告辛○○係與被告丁○○共犯）之相牽連案件，
　　以及②公訴人於本院前開110 年度金訴字第190 號（追加案
　　號：110 年度偵字第6438號）被告丁○○、辛○○等所涉加
　　重詐欺等案件第一審辯論終結前，即於110 年9 月30日以嘉
　　檢曉地110 偵6439字第1109024553號函提出書狀就同一被告
　　丁○○、辛○○另涉加重詐欺等案件追加起訴（追加案號：
　　110 年度偵字第6439、8196號，即附表編號4 至5 ），並於
　　同日繫屬本院，有上開函件及本院收文戳章在卷可參，經核
　　係一人犯數罪之相牽連案件，以上均於法並無不合，本院自
　　應予審理。
  ㈡本件被告丁○○、辛○○所犯係死刑、無期徒刑、最輕本刑
　　為3 年以上有期徒刑以外之罪，其於準備程序就前揭被訴事
　　實為有罪之陳述，經受命法官告知簡式審判程序之旨，並聽
　　取被告及公訴人之意見後，本院認無不得或不宜改依簡式審
　　判程序進行之情形，爰依刑事訴訟法第273 條之1 第1 項規
　　定，裁定本件由受命法官獨任進行簡式審判程序，合先敘明
　　。
二、認定事實所憑之證據及理由：
    上揭犯罪事實，業據被告丁○○、辛○○於偵、審中坦承犯
　　行不諱，經共犯戴瑋廷、同案共犯甲○○、壬○○、戊○○
　　供述，及證人廖俊諺、人頭帳戶申設人蔡秉岑證述，被害人
　　即告訴人乙○○、丙○○、庚○○、己○○、鄭思源指訴遭
　　騙情節在卷，復有如附表所示「證據出處」欄所載卷證可稽
　　。是前揭補強證據，足徵被告2 人任意性自白核與事實相符
　　，事證明確，其犯行洵堪認定，應予依法論科。
三、論罪科刑及沒收：
  ㈠依現行洗錢防制法第2 條規定，行為人意圖掩飾或隱匿特定
　　犯罪所得來源，而將特定犯罪所得直接消費處分，或將之交
　　與其他共同正犯，或由共同正犯以虛假交易外觀掩飾不法金
　　流移動，均屬該條第1 款或第2 款所規範的洗錢行為（最高
　　法院108 年度台上字第1744、3086號判決要旨參照）。查：
　　被告甲○○、丁○○、「奔馳」、戊○○、辛○○、壬○○
　　等所屬詐欺集團共同對被害人施以詐術，使之陷於錯誤匯款
　　至人頭帳戶內，車手辛○○、壬○○持上游甲○○或丁○○
　　交付人頭帳戶金融卡前去提領贓款，再將所提領贓款交付予
　　收水丁○○或戊○○後，層轉予甲○○、「奔馳」，則被告
　　等主觀上顯有隱匿其所屬詐欺集團之詐欺犯罪所得，以逃避
　　國家追訴或處罰之意思，客觀上亦有隱匿詐欺犯罪所得去向
　　之作用，而製造金流斷點，揆諸前開說明，自核與洗錢防制
　　法第14條第1 項一般洗錢罪之要件相合。　　
　㈡按刑法第339 條之4 第1 項第2 款之立法理由為多人共同行
　　使詐術手段，易使被害人陷於錯誤，其主觀惡性較單一個人
　　行使詐術為重，有加重處罰之必要，爰仿照本法第222 條第
　　1 項第1 款之立法例，將「三人以上共同犯之」列為第2 款
　　之加重處罰事由，本款所謂「三人以上共同犯之」，不限於
　　實施共同正犯，尚包含同謀共同正犯（詳見刑法第339 條之
　　4 第1 項第2 款立法理由）。復按共同正犯之意思聯絡，原
　　不以數人間直接發生者為限，即有間接之聯絡者，亦包括在
　　內。如甲分別邀約乙、丙犯罪，雖乙、丙間彼此並無直接之
　　聯絡，亦無礙於其為共同正犯之成立，最高法院77年度台上
　　字第2135號判例可資參照；又共同實行犯罪行為之人，在合
　　同意思範圍以內，各自分擔犯罪行為之一部，相互利用他人
　　之行為，以達其犯罪之目的者，即應對於全部所發生之結果
　　，共同負責，不問犯罪動機起於何人，亦不必每一階段犯行
　　，均經參與。再關於犯意聯絡，不限於事前有所協定，其於
　　行為當時，基於相互之認識，以共同犯罪之意思參與者，亦
　　無礙於共同正犯之成立。且數共同正犯之間，原不以直接發
　　生犯意聯絡者為限，即有間接之聯絡者，亦包括在內（最高
　　法院98年度台上字第713 號、98年度台上字第4384號判決要
　　旨參照）。本件被告甲○○、丁○○、「奔馳」、戊○○、
　　辛○○、壬○○等所屬詐欺集團共同對被害人施以詐術，使
　　之陷於錯誤匯款至人頭帳戶內，車手辛○○、壬○○持上游
　　甲○○或丁○○交付人頭帳戶金融卡前去提領贓款，再將所
　　提領贓款交付予收水丁○○或戊○○後，層轉予甲○○、「
　　奔馳」，均如前述，可知成員至少有被告3 人以上，渠等人
　　就前述3 人以上共同詐欺取財及一般洗錢犯行，乃相互協助
　　分工以遂行整體犯罪計畫，與本件詐欺集團其他成員間既予
　　以分工，足認是在合同意思範圍內，各自分擔犯罪行為之一
　　部，並相互利用他人之行為，以達犯罪之目的，縱未參與全
　　部行為，仍應就所參與之犯行，與本件詐欺集團其他成員所
　　為犯罪行為，負共同正犯之責。  　　　　　　
  ㈢核①被告丁○○就附表編號1 至5 所為、②被告辛○○就附
　　表編號1 、4 、5 所為，均係犯刑法第339 條之4 第1 項第
　　2 款之3 人以上共同詐欺取財罪、洗錢防制法第14條第1 項
　　之一般洗錢罪。被告丁○○、辛○○與甲○○、「奔馳」、
　　戊○○、壬○○等所屬詐欺集團成員就上開犯行，俱有犯意
　　聯絡及行為分擔，為共同正犯。如附表所示之被害人遭騙匯
　　款、車手多次提領贓款後交予收水層轉等行為，在密接時、
　　地實行，所侵害被害法益同一，各行為獨立性極為薄弱，依
　　一般社會健全觀念，在時間差距上，難以強行分開，在刑法
　　評價上，以視為數個舉動接續施行，合為包括之一行為予以
　　評價，較為合理，應各論以接續犯。　　
  ㈣被告丁○○、辛○○就所犯之3 人以上共同詐欺取財、一般
　　洗錢罪等，具有行為局部之同一性，在法律上應評價為一行
　　為方符合刑罰公平原則，應認係一行為觸犯數罪名之想像競
　　合犯，依刑法第55條規定，各從一重論以3 人以上共同詐欺
　　取財罪。又被告丁○○如附表所示5 次加重詐欺犯行、被告
　　辛○○如附表所示3 次加重詐欺犯行，犯意各別，行為互殊
　　，且侵害法益不同，應予分論併罰（最高法院108 年度台上
　　字第274 號判決意旨，以被害人之人數計算罪數）。
　㈤刑之加重、減輕：
　　⒈被告丁○○前因違反毒品危害防制條例案件，經臺灣高等
　　　法院臺南分院以101 年度上訴字第794 號判處應執行有期
　　　徒刑4 年確定，於105 年5 月4 日假釋出監付保護管束，
　　　迄107 年6 月5 日保護管束期滿未經撤銷，視為執行完畢
　　　乙節，有卷附臺灣高等法院被告前案紀錄表可憑，其受徒
　　　刑執行完畢後5 年內，故意再犯本案有期徒刑以上之5 罪
　    ，為累犯。至於累犯是否應加重本刑，司法院大法官會議
　　  釋字第775 號解釋係表示「除個案應量處最低法定刑、又
　　  無法適用刑法第59條在內減輕規定之情形時，法院才應依
　　  本解釋意旨裁量不予加重最低本刑」（最高法院109 年度
　　  台上字第4491號、109 年度台非字第139 號、第170 號判
　　  決參照）。因此，倘法院依個案犯罪情節，認並無應量處
　　  最低法定刑之情形，即應回歸刑法累犯規定加重本刑。就
　　  被告丁○○本案詐欺集團之情節以觀，尚難認有應予從寬
　　  量處最低法定刑，將致其人身自由有遭受過苛侵害而違反
　　  罪刑相當原則之疑慮，自仍應依刑法第47條第1 項規定加
　　  重最低本刑。
　　⒉洗錢防制法第16條第2 項規定「犯前二條之罪，在偵查或
　　  審判中自白者，減輕其刑」，被告2 人坦承本案犯行，雖
　　  各從一重依刑法加重詐欺罪處斷，然於下述依刑法第57條
　　  裁量刑度時，仍應將輕罪合併評價審酌在內（最高法院著
　　  有108 年度台上字第4405、4408號判決意旨），一併敘明
　　  。　　　
  ㈥爰審酌詐欺集團猖獗多時，詐騙行為除危害社會秩序及廣大
　　民眾財產法益甚鉅，亦破壞社會上人與人彼此間之信任感，
　　被告丁○○正值壯年、被告辛○○正值年輕，本應循正當途
　　徑賺取收入，竟與大陸地區「奔馳」、共犯甲○○等人分配
　　彼此負責範疇，被告丁○○亦負責給卡與收水、被告辛○○
　　擔任車手取款，後轉予共犯甲○○、「奔馳」，被告丁○○
　　於本案可責性較高，致使附表所示被害人受有財產上損害，
　　迄未能和解或賠償；惟念被告2 人坦承知錯之態度（含想像
　　競合之輕罪合於減刑規定），尚未及隱身幕後出資者或機房
　　聯繫詐騙角色更重，被告2 人涉此詐欺集團之前無任何詐欺
　　科刑紀錄，有臺灣高等法院被告前案紀錄表可查，考量各次
　　遭騙、提領贓款與獲利不一，暨渠等犯罪動機、手段、個人
　　智識程度、經濟和生活狀況（參金訴190 卷第272 頁之審理
　　筆錄所載），分別量處如主文所示之刑（參臺灣高等法院暨
　　所屬法院109 年法律座談會刑事類提案第3 號之說明），慮
　　及被告2 人另有多起相同類型案件遭偵辦、繫屬審理或判決
　　確定等情狀，參酌最高法院刑事大法庭110 年度台抗大字第
　　489 號裁定意旨，暫不予裁定應執行刑。
  ㈦沒收部分：
    ⒈①被告丁○○稱可自經手贓款分得報酬，附表編號2 部分
　　　未經手收水沒有分得，單純收水是獲利2%、兼司機則是3%
　　　（見警7990卷第10頁；金訴190 卷第231 頁，其與共犯戊○○各自收水互不相識，參金訴190 卷第262 頁，故附表
　　　編號2 既未獲取犯罪所得，自無從宣告沒收），②另被告
　　　辛○○陳稱報酬是贓款的1%（見金訴190 卷第269 頁），
　　　又基於罪疑唯輕有利被告計算，以不逾被害人匯款金額之
　　　提領上限計之，手續費乃金融機構收取不計入，①被告張
　　　子澔就附表編號1 、3 、4 、5 所分得為新臺幣（下同）
　　　1,200 元、2,400 元、2,000 元、3,000 元【計算式：提
　　　領共40,000元× 3%＝1,200 元、提領共120,000 元× 2%＝
　　　2,400 元、提領共100,000 元× 2%＝2,000 元、提領共15
　　　0,000 元× 2%＝3,000 元】，②被告辛○○就附表編號1 
　　　、4 、5 所分得為400 元、1,000 元、1,500 元【計算式
　　　：提領共40,000元× 1%＝400 元、提領共100,000 元× 1%
　　　＝1,000 元、提領共150,000 元× 1%＝1,500 元】，核屬
　　　被告2 人因本件犯罪所得之財物，並未扣案或發還被害人
　　　，應依刑法第38條之1 第1 項前段、第3 項規定，分別在
　　　各該罪項下諭知沒收，於全部或一部不能沒收或不宜執行
　　　沒收時，追徵其價額。
　　⒉至其所參與加重詐欺取財犯行中有想像競合犯洗錢防制法
　　　第14條第1 項之一般洗錢既遂罪者，依洗錢防制法第18條
　　　第1 項固規定：「犯第14條之罪，其所移轉、變更、掩飾
　　　、隱匿、收受、取得、持有、使用之財物或財產上利益，
　　　沒收之；犯第15條之罪，其所收受、持有、使用之財物或
　　　財產上利益，亦同。」此一規定採取義務沒收主義，只要
　　　合於前述規定，法院即應為相關沒收之諭知，然該洗錢行
　　　為之標的是否限於行為人所有者始得宣告沒收，法無明文
　　　，實務上一向認為倘法條並未規定「不問屬於犯罪行為人
　　　與否均沒收」時，自仍以屬於被告所有者為限，始應予沒
　　　收。暨參諸最高法院100 年度台上字第5026號判決意旨亦
　　　同。本院認在洗錢防制法並未規定「不問屬於犯罪行為人
　　　與否」之情形下，宜從有利於被告之認定。復徵諸實務上
　　　車手提領、收水彙整再轉予上游僅暫時保管贓款旋即轉繳
　　　，縱被害人遭詐騙贓款金額，惟非被告收執所有，亦非在
　    其實際掌控中，則被告就犯罪所收受、持有之財物本不具
　　  所有權及事實上處分權，自無從對其加以宣告沒收詐騙成
　　  員提領經手之全部金額。揆之上述說明，此部分不宜逕對
　　  被告2 人宣告沒收，附此敘明。
據上論斷，應依刑事訴訟法第273 條之1 第1 項、第299 條第1
項前段，洗錢防制法第14條第1 項，刑法第11條前段、第28條、
第339 條之4 第1 項第2 款、第55條、第47條第1 項、第38條之
1 第1 項前段、第3 項，刑法施行法第1 條之1 第1 項，判決如
主文。
本案經檢察官李鵬程追加起訴，由檢察官陳則銘到庭實行公訴。
中　　華　　民　　國　　110 　年　　12　　月　　16　　日
                  刑事第二庭      法  官  王品惠
以上正本證明與原本無異。
如不服本判決應於收受判決後20日內向本院提出上訴書狀，並應
敘述具體理由；其未敘述上訴理由者，應於上訴期間屆滿後20日
內向本院補提理由書（均須按他造當事人之人數附繕本）「切勿
逕送上級法院」。告訴人或被害人如對於本判決不服者，應具備
理由請求檢察官上訴，其上訴期間之計算係以檢察官收受判決正
本之日期為準。　　　　　　　　　　　　　　　　　　　
中　　華　　民　　國　　110 　年　　12　　月　　16　　日
                                  書記官  黃亭嘉　　　
附表：
編 號 被害人 即告訴 人 詐騙手法  匯款時間/ 金額(新臺幣) 匯    入 人頭帳戶 提領時間/ 金額(新臺幣) 角色分工： 收水 車手 罪名及宣告刑 （含沒收） 證據出處 1  乙○○  108 年11 月26日起 誆稱猜猜 我是誰云 云，致乙 ○○陷於 錯誤而匯 款如右。 108 年11月27日 12時7 分許/ 150,000 元 蔡秉岑所 申設彰化 商業銀行 岡山分行 帳號0000 00000000 00000 之 帳戶（經 臺灣橋頭 地方檢察 署以109 年度偵字 第1133號 為不起訴 處分） 108 年11月27日 13時26分許/ 20,000元 （不含5 元手續費） 收水兼司機：丁○○ 車手：辛○○ 丁○○犯三人以上 共同詐欺取財罪， 累犯，處有期徒刑 壹年伍月；未扣案 犯罪所得新臺幣壹 仟貳佰元沒收，於 全部或一部不能沒 收或不宜執行沒收 時，追徵其價額。 辛○○犯三人以上 共同詐欺取財罪， 處有期徒刑壹年參 月；未扣案犯罪所 得新臺幣肆佰元沒 收，於全部或一部 不能沒收或不宜執 行沒收時，追徵其 價額。 【警2599卷】① ①乙○○警詢筆錄(第2-3 頁) ②證人即車主廖俊諺警詢筆錄 ②（第4-9 頁）② ③蔡秉岑警詢筆錄②   （第14-16 頁） ④蔡秉岑左列帳戶之交易資料   （第1 頁） ⑤車手辛○○提領監視器照片   （第36-41 頁）③ ⑥乙○○提供郵政跨行匯款申   請書影本、對話及通訊紀錄   擷圖（第52-54 頁）      108 年11月27日 13時26分許/ 20,000元 （不含5 元手續費）    2  丙○○  108 年12 月6 日起 誆稱操作 解除重複 扣款設定 云云，致 丙○○陷 於錯誤而 匯款如右 。 108 年12月6 日 20時4 分許/ 29,985元 楊志鴻所 申設兆豐 國際商業 銀行帳號 00000000 000 之帳 戶 108 年12月6 日 20時46分許/ 20,000元 （不含5 元手續費） 收水：戊○○ 車手：壬○○ 丁○○犯三人以上 共同詐欺取財罪， 累犯，處有期徒刑 壹年肆月。 【警7990卷】①① ①丙○○警詢筆錄   （第31-33 頁）② ②臺北市政府警察局信義分局 ②吳興街派出所受理刑事案件 ②報案三聯單（第34頁）③ ③受理詐騙帳戶通報警示簡便   格式表（第36頁） ④165 專線協請金融機構暫行   圈存疑似詐欺款項通報單 ③（第42頁） ⑤金融機構聯防機制通報單   （第43頁） ⑥丙○○提供交易明細影本、   手機訊息   （第45-46 頁、第49頁） ⑦內政部警政署反詐騙諮詢專   線紀錄表（第53-54 頁） ⑧車手壬○○提領監視器照片   （第67-68 頁） ⑨楊志鴻左列帳戶之交易明細   查詢（第71頁）    108 年12月6 日 20時13分許/ 50,000元（不含 15元手續費）           108 年12月6 日 20時54分許/ 30,000元       108 年12月6 日 20時32分許/ 25,985元  108 年12月6 日 20時55分許/ 30,000元         108 年12月6 日 21時2 分許/ 20,000元 （不含5 元手續費）         108 年12月6 日 21時3 分許/ 5,000 元 （不含5 元手續費）    3  庚○○  109 年2 月18日誆 稱猜猜我 是誰云云 ，致庚○ ○陷於錯 誤而匯款 如右。 109 年2 月18日 9 時25分許/ 50,000元 蘇陳志建 申設永豐 銀行鳳山 分行帳號 00000000 000000之 帳戶（經 臺灣臺南 地方檢察 署以109 年度偵字 第7586號 為不起訴 處分） 109 年2 月18日 14時1 分許/ 20,000元 （不含5 元手續費） 收水：丁○○ 車手：壬○○ 丁○○犯三人以上 共同詐欺取財罪， 累犯，處有期徒刑 壹年伍月；未扣案 犯罪所得新臺幣貳 仟肆佰元沒收，於 全部或一部不能沒 收或不宜執行沒收 時，追徵其價額。 【警7990卷】① ①庚○○警詢筆錄   （第55-57 頁）② ②新北市政府警察局新莊分局   中港派出所受理刑事案件報   案三聯單（第58頁） ③金融機構聯防機制通報單 ③（第60頁） ④庚○○提供第一商業銀行匯 ④款申請書回條影本(第61頁) ⑤內政部警政署反詐騙諮詢專 ⑤線紀錄表（第63-64 頁） ⑥嘉義市政府警察局刑事警察   大隊公務電話紀錄   （第65頁）⑥ ⑦車手壬○○提領監視器照片   （第68-69 頁）⑦ ⑧蘇陳志建左列帳戶交易明細   查詢（第72頁）    109 年2 月18日 10時24分許/ 80,000元           109 年2 月18日 14時3 分許/ 20,000元 （不含5 元手續費）         109 年2 月18日 14時6 分許/ 20,000元 （不含5 元手續費）         109 年2 月18日 14時7 分許/ 20,000元 （不含5 元手續費）         109 年2 月18日 14時11分許/ 30,000元         109 年2 月18日 14時18分許/ 10,000元    4  己○○  108 年12 月2 日起 誆稱積欠 電話費云 云，致己 ○○陷於 錯誤而匯 款如右。 108 年12月2 日 13時26分許/ 50,000元（不含 手續費12元） 林郁臻所 申設彰化 商業銀行 （原追加 起訴書誤 載為台灣 銀行，應 予更正） 帳號0000 00000000 00之帳戶 108 年12月2 日 13時40分許/ 30,000元 收水：丁○○ 車手：辛○○ 丁○○犯三人以上 共同詐欺取財罪， 累犯，處有期徒刑 壹年伍月；未扣案 犯罪所得新臺幣貳 仟元沒收，於全部 或一部不能沒收或 不宜執行沒收時， 追徵其價額。 辛○○犯三人以上 共同詐欺取財罪， 處有期徒刑壹年參 月；未扣案犯罪所 得新臺幣壹仟元沒 收，於全部或一部 不能沒收或不宜執 行沒收時，追徵其 價額。 【警3810卷】① ①己○○警詢筆錄   （第81-82 頁）② ②車手辛○○提領監視器照片   （第21-25 頁） ③林郁臻左列帳戶交易明細查   詢（第26頁）③ ④高雄市政府警察局楠梓分局   楠梓派出所受理刑事案件報 ④案三聯單（第83頁） ⑤受理各類案件紀錄表   （第84頁） ⑥內政部警政署反詐騙諮詢專   線紀錄表（第85頁） ⑦受理詐騙戶通報警示簡便格   式表（第86頁） ⑧己○○提供郵局存簿外頁與 ⑥內頁影本（第87-88 頁）      108 年12月2 日 13時41分許/ 30,000元       108 年12月2 日 13時28分許/ 50,000元（不含 手續費12元）           108 年12月2 日 13時42分許/ 30,000元         108 年12月2 日 13時49分許/ 10,000元 （不含5 元手續費）    5  癸○○  108 年12 月5 日起 誆稱猜猜 我是誰云 云，致癸 ○○陷於 錯誤而匯 款如右。  108 年12月6 日 10時10分許/ 150,000 元 楊志鴻所 申設彰化 商業銀行帳號0000 00000000 00（原追 加起訴書 誤載為「 00000000 00000 」 ，應予更 正）之帳 戶（經臺 灣新北地 方檢察署 以109 年 度偵字第 17153 號 為不起訴 處分） 108 年12月6 日 12時15分許/ 30,000元 收水：丁○○ 車手：辛○○ 丁○○犯三人以上 共同詐欺取財罪， 累犯，處有期徒刑 壹年伍月；未扣案 犯罪所得新臺幣參 仟元沒收，於全部 或一部不能沒收或 不宜執行沒收時， 追徵其價額。 辛○○犯三人以上 共同詐欺取財罪， 處有期徒刑壹年參 月；未扣案犯罪所 得新臺幣壹仟伍佰 元沒收，於全部或 一部不能沒收或不 宜執行沒收時，追 徵其價額。 【警3810卷】① ①癸○○警詢筆錄   （第90頁背面至第91頁） ②車手辛○○提領監視器照片   （第30-32 頁、第34頁） ③楊志鴻左列帳戶交易明細查   詢（第35頁）③ ④新竹市警察局第一分局南寮   派出所受理各類案件紀錄表 ④（第91頁背面） ⑤受理詐騙戶通報警示簡便格   式表（第92頁）⑤ ⑥受理刑事案件報案三聯單   （第93頁） ⑦癸○○提供合庫存簿外頁與   內頁影本、通訊及對話紀錄   擷圖（第94頁至第96頁） ⑧165 專線協請金融機構暫行 　圈存疑似詐欺款項通報單 　（第97頁）      108 年12月6 日 12時16分許/ 30,000元         108 年12月6 日 12時16分許/ 30,000元         108 年12月6 日 12時23分許/ 30,000元         108 年12月6 日 12時24分許/ 30,000元    

附錄論罪科刑法條：
洗錢防制法第14條第1 項：
有第2 條各款所列洗錢行為者，處7 年以下有期徒刑，併科新臺
幣5 百萬元以下罰金。

中華民國刑法第339 條之4 第1 項第2 款：
犯第339 條詐欺罪而有下列情形之一者，處1 年以上7 年以下有
期徒刑，得併科1 百萬元以下罰金：
二、三人以上共同犯之。